【裁判字號】    89,訴,1166
【裁判日期】    890922
【裁判案由】    毒品危害防制條例
【裁判全文】
臺灣桃園地方法院刑事判決                        八十九年度訴字第一一六六號
    公訴人  台灣桃園地方法院檢察署檢察官
    被  告  甲○○
右列被告因違反毒品危害防制條例案件，經檢察官提起公訴（八十九年度毒偵字第二
０九九號），本院判決如左：
        主  文
甲○○連續施用第一級毒品，累犯，處有期徒刑捌月。又連續施用第二級毒品，累犯
，處有期徒刑陸月。應執行有期徒刑壹年。
        事  實
一、甲○○曾於民國八十年間因偽造文書案件，經台灣台北地方法院於八十四年五月
    一日判處有期徒刑七月，嗣與七十年間所犯之竊盜、軍法逃亡等被判處有期徒刑
    二年十月案件，經台灣台北地方法院於八十四年十一月二十二日定應執行有期徒
    刑三年三月，於八十七年四月十五日假釋期滿。
二、甲○○前於八十八年間因施用毒品案件，經本院以八十八年度毒聲字第三九六七
    號裁定送觀察、勒戒後，認無繼續施用毒品傾向，業經台灣桃園地方法院檢察署
    檢察官於八十八年八月五日以八十八年度偵字第一０七四二號為不起訴處分，猶
    不思悛悔，竟基於施用第一級毒品之概括犯意，自八十九年三月初起至同年四月
    三日止，在桃園縣桃園市○○路一九五號六樓之七，將第一級毒品海洛因摻入香
    煙點火燃燒吸用方式，施用第一級毒品海洛因多次。又基於施用第二級毒品安非
    他命之概括犯意，自八十九年一月初起至同年四月一日止，在三民路上址，將第
    二級毒品安非他命置於吸食器內點火燃燒吸食其氣體方式，施用第二級毒品安非
    他命多次。嗣於同年四月四日下午六時許，在三民路上址，為警查獲，另依本院
    以八十九年度毒聲字第三五七三號裁定送台灣桃園看守所附設勒戒處所進行觀察
    、勒戒後，認有繼續施用毒品傾向。
三、案經桃園縣警察局中壢分局報請台灣桃園地方法院檢察署檢察官偵查起訴。
        理  由
一、右揭事實，業據被告甲○○於本院審理時供承不諱，且其於前開時、地，為警查
    獲時所採集之尿液，經送桃園縣衛生局檢驗結果，呈嗎啡及甲基安非他命陽性反
    應，此有該局不法尿液檢定書一紙附卷可稽，足徵被告自白與事實相符。至於警
    方於三民路上址所查獲之毒品等物，尚乏證據證明與被告施用毒品有何關連性，
    且無證據證明係屬被告所有之物，自不得資為認定被告施用毒品犯行之證據，附
    此敘明。又被告曾於八十八年間因施用毒品案件，經本院以八十八年度毒聲字第
    三九六七號裁定送觀察、勒戒後，認無繼續施用毒品傾向，業經台灣桃園地方法
    院檢察署檢察官於八十八年八月五日以八十八年度偵字第一０七四二號為不起訴
    處分，此有該不起訴處分書在卷可憑（見偵卷第四十二頁），其於五年後再犯毒
    品危害防制條例第十條之罪，經本院裁定送觀察、勒戒後，認有繼續施用毒品傾
    向等情，亦有本院八十九年度毒聲字第三五七三號裁定書及台灣桃園看守所附設
    觀察勒戒所八十九年六月二十七日桃所澄衛勒字第一五０四號函暨附「有無繼續
    施用毒品傾向證明書」各一紙附卷可參（見偵卷第五十一頁、第五十四頁）。是
    本件事證明確，被告犯行洵堪認定。
二、核被告所為，係犯毒品危害防制條例第十條第一項之施用第一級毒品罪及同條例
    第十條第二項之施用第二級毒品罪。其持有第一級毒品海洛因及第二級毒品安非
    他命，既意在供己施用，其持有之低度行為應為施用之高度行為吸收，均不另論
    罪。又公訴人起訴之事實雖未敘及被告八十九年四月四日晚間九時三十分許回溯
    四日內以外之前開多次施用第一級毒品及施用第二級毒品之犯行，然該部分事實
    與公訴人起訴之事實既具有連續犯之裁判上一罪關係，應均為起訴效力所及，本
    院自得一併審究。被告先後多次施用第一級毒品及施用第二級毒品之犯行，時間
    緊接，犯罪構成要件相同，顯係各基於概括犯意為之，應均依刑法第五十六條連
    續犯規定各論以一罪，並均加重其刑。又查被告曾犯有如事實欄一所載之前科紀
    錄及執行情形，此有台灣桃園地方法院檢察署刑案資料查註紀錄表及台灣高等法
    院全國前案紀錄表各一份在卷可憑，其於執行完畢後五年之內再犯有期徒刑以上
    之罪，為累犯，應依刑法第四十七條規定，均加重其刑，並均遞加重之。被告所
    犯前開二罪間，犯意各別，行為互殊，應分論併罰。爰審酌被告前因施用毒品，
    業經觀察、勒戒後，又二犯施用毒品犯行，戕害己身，顯無悔改之意及犯後態度
    等一切情狀，量處如主文所示之刑，以資懲儆。
三、至於扣案之第一級毒品、第二級毒品安非他命，雖係屬查獲之毒品，惟被告始終
    供稱係屋主陳慶德所有，且乏證據證明與被告施用毒品有何關連，而扣案之注射
    針筒、塑膠削尖瓢器亦無證據證證明係屬被告所有之物，均不予宣告沒收銷燬。
據上論斷，應依刑事訴訟法第二百九十九條第一項前段，毒品危害防制條例第十條第
一項、第二項，刑法第十一條前段、第五十六條、第四十七條、第五十一條第五款，
判決如主文。
本案經檢察官何祖舜到庭執行職務。
中      華      民      國    八十九    年      九      月    二十二    日
                              臺灣桃園地方法院刑事第二庭
                                  法    官    傅  中  樂
右正本證明與原本無異。
如不服本判決，應於判決送達後十日內，向本院提出上訴狀。
                                  書 記 官    梁  麗  雲
中      華      民      國    八十九    年      九      月    二十二    日
附論罪科刑依據之法條：
毒品危害防制條例第十條第一項、第二項
施用第一級毒品者，處六月以上五年以下有期徒刑。
施用第二級毒品者，處三年以下有期徒刑。


司法院資訊處製作；財團法人民間司法改革基金會備份。
